【裁判字號】    95,抗,51
【裁判日期】    950428
【裁判案由】    本票裁定強制執行
【裁判全文】
臺灣臺南地方法院民事裁定                95年度抗字第51號
抗  告  人  乙○○
            甲○○原名吳翊芬.
                      住臺南.
相  對  人  丙○○
上列當事人間本票裁定強制執行事件，抗告人對於中華民國95年
3月13日本院95年度票字第2780號裁定提起抗告，本院裁定如下
：
    主  文
抗告駁回。
抗告程序費用新臺幣壹仟元由抗告人連帶負擔。
    理  由
一、本件抗告意旨略以： 本件抗告人所共同簽發，票號0000000
    號、面額新臺幣（下同）200,000元、 到期日及發票日均為
    民國93年8月16日之本票（下稱系爭本票）1紙，係交與第三
    人郭寶貴收執，而非相對人丙○○，自始抗告人並不認識相
    對人，且抗告人自94年8月起均有按月攤還5,000元至10,000
    元不等之金額與第三人郭寶貴，並未如相對言所指「屆期提
    示，均未獲付款等情」，且簽發系爭本票之初，第三人郭寶
    貴曾言明不另收利息，故相對人徒托空言，實不足採，本院
    不察以95年度票字第2780號民事裁定准相對人強制執行之聲
    請，實非適法，為此提起抗告，准將原裁定廢棄，更為合法
    之裁定等語。
二、按執票人向本票發票人行使追索權時，得聲請法院裁定後強
    制執行：又二人以上在票據上共同簽名時，應連帶負責，票
    據法第123條、第5條第2項分別定有明文。 又按執票人向匯
    票債務人行使追索權時，得要求自到期日起如無約定利率者
    ，依年利6釐計算之利息， 票據法97條第1項2款定有明文，
    此項規定，依票據法第124條，於本票準用之。 再按本票執
    票人依上開法條之規定，聲法院裁定及抗告法院之裁定，僅
    依非訟案件程序，以審查強制執行許可與否，並無確定實體
    上法律關係存否之效力，如發票人就票據債務之存否有爭執
    時，應由發票人提起確認之訴，以資解決（最高法院56年台
    抗字第714號、57年台抗字第76號判例意旨參照）。
三、本件相對人主張：相對人執有抗告人為共同發票人之系爭本
    票1紙，並免除作成拒絕證書，且未據約定利率，於93年8月
    16日到期後提示均未獲付款， 爰依票據法第123條之規定聲
    請裁定許可強制執行等情，已據相對人提出系爭本票1紙為
    證，原裁定准抗告人於93年8月16日簽發之本票，票號為000
    0000號，內載憑票交付相對人200,000元，及自93年8月16日
    起至清償日止，按年利6釐計算之利息，得為強制執行，即
    無不合。抗告人雖以前揭情詞提起抗告。然查：相對人既為
    執票人，而抗告人為共同發票人，抗告人自應對執票人即相
    對人連帶負發票人之責任，且系爭本票既未據約定利率，依
    前揭票據法之規定，相對人即執票人即得請求自到期日起即
    93年8月16日起至清償日止，按年利6釐計算之利息，又經本
    院依形式上審核相對人執以聲請裁定強制執行之本票，亦無
    不應予准許之情形；況依前揭說明，縱令其所稱屬實，或有
    其他之抗辯、或實質上之法律爭執，亦係實體上問題，應另
    行起訴解決，其提起抗告為無理由，應予駁回。又依非訟事
    件法第24條第1項規定，本件抗告程序費用確定為1,000元應
    由抗告人連帶負擔。
四、據上論結，本件抗告為無理由，依非訟事件法第46條、第21
    條第2項、第23條、第24條第1項，民事訴訟法第495條之1第
    1項、第449條第1項、第95條、第85條第2項，裁定如主文。
中    華    民    國    95    年     4    月    28    日
                  民事第四庭    審判長法  官  高榮宏
                                      法  官  林佩儒
                                      法  官  陳金虎
以上正本證明與原本無異。
如不服本裁定，僅得於收受本裁定正本送達後10日內，以適用法
規顯有錯誤為理由，向本院提出再抗告狀，（須附繕本1份及繳
納再抗告裁判費新臺幣1,000元），經本院許可後始可再抗告。
中    華    民    國    95    年    5     月    1     日
                                      書記官  謝文心


司法院資訊處製作；財團法人民間司法改革基金會備份。
